 -------------- Lab3 TCFE -----------------


* forces current values to be saved
.options savecurrents

* Notas:
*1. O professor mete lá um exemplo no limiter com os diodos nos 2 sentidos.
*2. Em geral usam-se capacitors mas em teoria pode ser outra coisa.
*3.  

* Declaring Componentes

* Transformer 
Vs n1 0 0 sin(0 230 50)
Vaux naux 0 0 
F1 0 n1 Vaux 15
E1 1 naux n1 0 15	




* n espiras no primário por cada espira no secundário
* v2 = v1 / n
*Vs 1 0 0 sin(0 15.333 50) 

* Rectifier Diodes (First2 Positive and Sec2 Negative) 
DR1 1 2 Default
DR2 6 0 Default

DR3 0 2 Default
DR4 6 1 Default

* Resistors (Set to 1kOhm - prob to change)
R1 2 6 10k
R3 2 3 1k

* Limiter Diodes
*DL1 3 4 Default
*DL2 4 5 Default
*DL3 5 6 Default
*DL4 5 7 Default
*DL5 7 6 Default
*DL6 5 6 Default
*DL8 5 6 Default

DL1 3 6 Default
*DL2 d1 d2 Default
*DL3 d2 d3 Default
*DL4 d3 d4 Default
*DL5 d4 d5 Default
*DL6 d5 d6 Default
*DL7 d6 d7 Default
*DL8 d7 d8 Default
*DL9 d8 d9 Default
*DL10 d9 d10 Default
*DL11 d10 d11 Default
*DL12 d11 d12 Default
*DL13 d12 d13 Default
*DL14 d13 d14 Default
*DL15 d14 d15 Default
*DL16 d15 d16 Default
*DL17 d16 d17 Default
*DL18 d17 6 Default


* Capacitor from Envelope (Set to 1uF - prob to change)
C1 2 6 48uF
*40 já dá, mas quanto maior menor o ripple

.model Default D
.op
.end


.control 

* makes plots in color
set hcopypscolor=0
set color0=white
set color1=black
set color2=red
set color3=blue
set color4=violet
set color5=rgb:3/8/0
set color6=rgb:4/0/0

op

echo "********************************************"
echo  "Operating point"
echo "********************************************"

echo " ------------- Trasient Analysis --------------------

tran 1e-4 50e-3

hardcopy trans.eps v(2,6) v(3,6)
echo trans_FIG

.endc


