 -------------- Lab3 TCFE -----------------


* forces current values to be saved
.options savecurrents

* Notas:
*1. O professor mete lá um exemplo no limiter com os diodos nos 2 sentidos.
*2. Em geral usam-se capacitors mas em teoria pode ser outra coisa.
*3. Não dá para colocar os valores com a precisão máxima (casas decimais)

* Declaring Componentes

* Transformer 
Vs n1 0 0 sin(0 230 50)
Vaux naux 6 0 
F1 0 n1 Vaux 0.0666666
E1 1 naux n1 0 0.0666666	

* n espiras no primário por cada espira no secundário
* v2 = v1 / n
*Vs 1 0 0 sin(0 15.333 50) 

* Rectifier Diodes (First2 Positive and Sec2 Negative) 
DR1 1 2 Default
DR2 0 6 Default

DR3 6 2 Default
DR4 0 1 Default

* Resistors (Set to 1kOhm - prob to change)
R1 2 0 10k
R3 2 3 1k

* Limiter Diodes
*DL1 3 4 Default
*DL2 4 5 Default
*DL3 5 6 Default
*DL4 5 7 Default
*DL5 7 6 Default
*DL6 5 6 Default
*DL8 5 6 Default

DL1 3 d1 Default
DL2 d1 d2 Default
DL3 d2 d3 Default
DL4 d3 d4 Default
DL5 d4 d5 Default
DL6 d5 d6 Default
DL7 d6 d7 Default
DL8 d7 d8 Default
DL9 d8 d9 Default
DL10 d9 d10 Default
DL11 d10 d11 Default
DL12 d11 d12 Default
DL13 d12 d13 Default
DL14 d13 d14 Default
DL15 d14 d15 Default
DL16 d15 d16 Default
DL17 d16 d17 Default
DL18 d17 0 Default 


* Capacitor from Envelope (Set to 1uF - prob to change)
C1 2 0 40uF

.model Default D
.op
.end

.param a = 1

.measure tran average avg v(3) from=30m to=30
.measure tran max max_at v(3) from=30m to=30
.measure tran min min_at v(3) from=30m to=30

.control 

* makes plots in color
set hcopypscolor=0
set color0=white
set color1=black
set color2=red
set color3=blue
set color4=violet
set color5=rgb:3/8/0
set color6=rgb:4/0/0

op

echo "********************************************"
echo  "Operating point"
echo "********************************************"

echo " ------------- Trasient Analysis --------------------

tran 1e-3 200e-3

hardcopy trans.eps v(3) v(2) 
hardcopy final.eps v(3)-12
*v(1, naux)
echo trans_FIG

.endc


